gen/astem.lexc
! Handgeschriebener generativer FST — Nomen, a-Stämme (a-Familie).
!
! a-Familie = Gen.Sg. auf -as; oblique Stamm = Gen.Sg. minus -as. Parallel zu
! gen/istem.lexc; teilt sich die Akzentregel gen/accent.regex. Nicht-zirkulär
! getestet: gen/coverage_gen.py --family astem speist die Stämme ALLER realen
! a-Stamm-Lexeme in die hier formulierten Endungen + die Akzentregel und misst
! gegen Twanksta.
!
! ARCHITEKTUR wie beim i-Stamm — eine Endungstabelle PRO TWANKSTA-PARADIGMENNUMMER;
! Genus ist rein lexikalisch (Tag am Lemma, kein Tabellenselektor). Drei
! Kern-a-Stamm-Paradigmen (jo-Stämme 37–41 mit Gen.Sg. -jas und ā-Stämme 45/46/50/51
! fem sind eigene Familien):
!
!   Par  Genus  Nom.Sg Dat.Sg Nom.Pl Dat.Pl    mobil (schwerer Slot, Marker ^)
!   32   masc   s      u      ai     amans     —
!   36   masc   s      u      ^āi    ^ammans   Nom.Pl, Dat.Pl
!   35   neut   an     u      ^āi    ^ammans   Nom.Pl, Dat.Pl
!   (Sg.Gen -as, Sg.Akk -an, Pl.Gen -an, Pl.Akk -ans durchgehend gleich.)
!
! a-Stamm-Nomen haben Dat.Sg. -u in ALLEN Genera (auch Maskulinum) — anders als
! das adjektivische -asmu (gen/adj.lexc): darum sind Nomen- und Adjektivtabellen
! echte verschiedene Tabellen, nicht dieselbe anders gebunden. 32 und 36 sind
! identisch bis auf die bewegliche Betonung; 35 unterscheidet sich von 36 nur im
! Nom.Sg. (-an vs -s) = Neutrum.
!
! Bewegliche Betonung (Par.35/36): der verschobene Slot emittiert ^ zwischen Stamm
! und schwerer Endung; gen/accent.regex reduziert das rechteste schwere Merkmal
! (Makron ODER Geminate) und tilgt ^. Die Einsilben-/Koda-Regel dort vereinfacht
! zudem eine Stamm-Geminate vor dem Nom.Sg. -s (kapp+s → kaps).

Multichar_Symbols +N +Masc +Neut +Sg +Pl +Nom +Gen +Dat +Akk ^

LEXICON Root
  P32Stems ;
  P35Stems ;
  P36Stems ;

! >>> STÄMME (nur Beispiel-Lexeme für `make astem`; der Deckungstest ersetzt
!            diesen Block durch die Stämme aller realen Lexeme) <<<
! Lexem = Lemma+N+Genus : Stamm (Gen.Sg. minus -as) → Paradigmen-Endungslexikon.

LEXICON P32Stems
  Afgānistans+N+Masc:Afgānistan  P32 ;
  Akkads+N+Masc:Akkad            P32 ;
  Ambūks+N+Masc:Ambūk            P32 ;

LEXICON P35Stems
  ōriganan+N+Neut:ōrigan         P35 ;   ! Makron ō
  belarussiskan+N+Neut:belarussisk P35 ; ! Geminate ss → s im schweren Slot
  Mettelan+N+Neut:Mettel         P35 ;   ! Geminate tt → t

LEXICON P36Stems
  Dēiws+N+Masc:Dēiw              P36 ;   ! Makron ē → e im schweren Slot
  ajjers+N+Masc:ajjer            P36 ;   ! Geminate jj → j
  kaps+N+Masc:kapp               P36 ;   ! Geminate pp: kapp+s → kaps (Koda) + mobil

! >>> ENDUNGEN (ab hier vom Deckungstest gen/coverage_gen.py wiederverwendet) <<<

LEXICON P32
  +Sg+Nom:s        # ;
  +Sg+Gen:as       # ;
  +Sg+Dat:u        # ;
  +Sg+Akk:an       # ;
  +Pl+Nom:ai       # ;
  +Pl+Gen:an       # ;
  +Pl+Dat:amans    # ;
  +Pl+Akk:ans      # ;

LEXICON P36
  +Sg+Nom:s        # ;
  +Sg+Gen:as       # ;
  +Sg+Dat:u        # ;
  +Sg+Akk:an       # ;
  +Pl+Nom:%^āi     # ;   ! Akzent auf Endung → Stamm leicht
  +Pl+Gen:an       # ;
  +Pl+Dat:%^ammans # ;   ! Akzent auf Endung → Stamm leicht
  +Pl+Akk:ans      # ;

LEXICON P35
  +Sg+Nom:an       # ;
  +Sg+Gen:as       # ;
  +Sg+Dat:u        # ;
  +Sg+Akk:an       # ;
  +Pl+Nom:%^āi     # ;   ! Akzent auf Endung → Stamm leicht
  +Pl+Gen:an       # ;
  +Pl+Dat:%^ammans # ;   ! Akzent auf Endung → Stamm leicht
  +Pl+Akk:ans      # ;
